【裁判字號】    99,訴,1233
【裁判日期】    991201
【裁判案由】    妨害風化
【裁判全文】
臺灣高雄地方法院刑事判決              99年度訴字第1233號
公  訴  人  臺灣高雄地方法院檢察署檢察官
被      告  張高誌
選任辯護人  康進益律師
上列被告因妨害風化案件，經檢察官提起公訴（98年度偵字第31
658號），本院判決如下：
    主  文
張高誌無罪。
    理  由
一、公訴意旨略以：被告張高誌係為址設高雄縣鳳山市○○路○
    段215 號「濃情美容坊」（起訴書誤載為「濃情美容推拿館
    」）之負責人。張高誌意圖營利而媒介女子與他人為性交行
    為之犯意，媒介服務生武氏鳳娟外出與男客從事以性器插入
    性器之性交易行為，消費代價為新台幣﹙下同﹚1800元。民
    國98年9 月9 日下午15時40分許，有男客施志賢經友人介紹
    「濃情美容坊」有從事外叫服務生，至其他場所為性交易之
    服務，遂前往消費。同日17時許，為警臨檢高雄市新興區○
    ○○路「大通大飯店」時，查獲施志賢與武氏鳳娟於該飯店
    253 號房間內為性交易，始悉上情等語，因認被告張高誌涉
    有刑法第231 條第1 項之意圖使女子與他人為性交之行為而
    媒介以營利之罪嫌。
二、證據能力部分
  (一)按被告以外之人於審判中因所在不明而無法傳喚或傳喚不到
    者，其於檢察事務官、司法警察官或司法警察調查中所為之
    陳述，經證明具有可信之特別情況，且為證明犯罪事實之存
    否所必要者，得為證據，刑事訴訟法第159 條之3 第3 款定
    有明文。本件證人武氏鳳娟於本院審理時，經合法傳喚未到
    庭，嗣並囑託臺灣台東地方法院檢察署拘提未果，有卷附送
    達證書、拘提報告書可稽（本院卷第29頁、第85頁背面），
    而其警詢中之陳述，係在警局內基於自由意思下所為，客觀
    上有可信之特別情況，且為證明犯罪事實存否所必要，依上
    開說明，是其於警詢中之證述，應具有證據能力。
  (二)按被告以外之人於偵查中向檢察官所為陳述，除顯有不可信
    之情況者外，得為證據，刑事訴訟法第159 條之1 第2 項定
    有明文。本件證人武氏鳳娟、施志賢2 人於檢察官偵查中所
    為之陳述，其等未曾提及檢察官在偵查時有不法取供之情形
    ，反對該項供述得具有證據能力，亦未釋明上開供述有顯不
    可信之情況，依上說明，其等於偵查中之證言自均具有證據
    能力。
  (三)被告以外之人，於審判外之言詞或書面陳述，除法律有規定
    者外，不得作為證據，刑事訴訟法第159 條第1 項定有明文
    。本件證人施志賢於警詢中所為之證述，屬於被告以外之人
    於審判外之言詞陳述，而被告復爭執上揭筆錄之證據能力（
    99審訴2222卷第15頁），且查無例外得以之作為證據之各種
    情形，是其上揭所為之言詞陳述應無證據能力。又上開被告
    以外之人於審判外之言詞陳述，雖不得以之直接作為認定犯
    罪事實存否之證據，但非不得作為彈劾證據，用來爭執被告
    、證人陳述之證明力（最高法院94年度台上字第6732號、94
    年度台上字第6881號判決要旨參照）。準此，證人施志賢於
    警詢時所為之陳述，雖不得直接作為認定犯罪事實存否之證
    據，但非不得作為彈劾證據，用來爭執其於本院陳述之證明
    力，附此敘明。
三、按犯罪事實應依證據認定之，無證據不得認定犯罪事實；不
    能證明被告犯罪者，應諭知無罪之判決，刑事訴訟法第154
    條第2 項、第301 條第1 項分別定有明文。又事實之認定，
    應憑證據，如未能發現相當證據，或證據不足以證明，自不
    能以推測或擬制之方法，為裁判基礎；且認定犯罪事實所憑
    之證據，雖不以直接證據為限，間接證據亦包括在內，然而
    無論直接證據或間接證據，其為訴訟上之證明，須於通常一
    般之人均不致有所懷疑，而得確信其為真實之程度者，始得
    據為有罪之認定，倘其證明尚未達到此一程度，而有合理之
    懷疑存在而無從使事實審法院得有罪之確信時，即應由法院
    為諭知被告無罪之判決，亦經最高法院40年台上字第86號、
    76年度台上字第4986號著有判例意旨可資參照。
四、公訴人認被告張高誌涉犯上開意圖使女子與他人為性交之行
    為而媒介以營利之犯行，無非係以證人武氏鳳娟、施志賢2
    人於警詢、偵訊時之證述，及卷附高雄市政府警察局新興分
    局執行臨檢現場紀錄表、搜索筆錄、高雄縣政府營利事業登
    記證等資料，為其主要論據。訊據被告供稱伊是「濃情美容
    坊」負責人，武氏鳳娟是該店僱用之小姐，案發當日施志賢
    的朋友帶他到店內說要帶武氏鳳娟出場，所以伊就向他們說
    明消費每小時600 元，並向他收取1800元等語，惟堅決否認
    意圖使女子與他人為性交之行為而媒介以營利之犯行，並辯
    稱「濃情美容坊」不准店內的小姐與客人從事性交易，當天
    施志賢的朋友是說要帶武氏鳳娟出去慶生，所以伊才向施志
    賢收取3 小時1800元之費用，伊不知道施志賢與武氏鳳娟外
    出後會從事性交行為等語。是本案應審究首為被告向施志賢
    所收取之1800元之性質為何？是被告辯稱要帶小姐外出慶生
    應付給店內之出場鐘點費用？抑或包括武氏鳳娟為施志賢提
    供性交服務之代價在內？施志賢與武氏鳳娟外出後前往「大
    通大飯店」從事性交行為，是否經由被告媒介所致？自應調
    查其他證據以資審認。
五、經查：被告為「濃情美容坊」之負責人，業據被告於本院審
    理時供承在卷（本卷第94頁）外，核與證人武氏鳳娟於檢察
    官訊問時之證述相符（偵卷第11頁），且有卷附高雄縣政府
    營利事業登記證附卷可佐（警卷第33頁），是部分之事實，
    應堪認定。而施志賢於98年9 月9 日15時40分許，由綽號「
    阿豐」之男子，委請姓名、年籍均不詳之朋友陪同前往「濃
    情美容坊」，隨後施志賢即於支付1800元予被告後，將武氏
    鳳娟帶出場，且前往「大通大飯店」為性交行為乙節，業據
    證人施志賢於警詢、檢察官訊問及本院審理時具結證述在卷
    （警卷第8 至11頁、偵卷第18至21頁、本院卷第43至67頁）
    、證人武氏鳳娟於警詢、檢察官訊問時具結之證述相符（警
    卷第5至7頁、偵卷第11至13頁），且被告對於施志賢曾於交
    付18 00 元後將武氏鳳娟帶出，隨後施志賢與武氏鳳娟前往
    「大通大飯店」為性交行為之事實，亦不爭執（99審訴2222
    卷第14 頁 ）。是施志賢於「濃情美容坊」內支付1800元予
    被告後，將武氏鳳娟帶出場，隨後並前往「大通大飯店」為
    性交行為之事實，亦堪認定。
六、被告辯稱當天施志賢的朋友是說要帶武氏鳳娟出去慶生等語
    。經查，證人武氏鳳娟於警詢中證稱是施志賢的朋友說當天
    是施志賢的生日，要帶我出去走走（警卷第5 頁背面），而
    證人施志賢於檢察官訊問時亦具結證稱「阿豐」的朋友跟「
    小蕙」（指武氏鳳娟）說我生日，因為之前就說好要跟小姐
    說是我生日，否則小姐不會出場（偵卷第20頁），及於本院
    審理時具結證稱「阿豐」的朋友跟我說要告訴小姐當天是我
    生日，這樣她才會跟我出去（本院卷第45頁），顯見被告辯
    稱當天施志賢的朋友是說要帶武氏鳳娟出去慶生等語，尚非
    無據。被告另辯稱店裡收費每小時600 元，伊不准店內的小
    姐與客人從事性交易，當天伊向施志賢收取3 小時1800元是
    出場之鐘點費用，伊不知道施志賢與武氏鳳娟出去後會從事
    性交行為等語。經查，「濃情美容坊」店內按摩之收費是每
    小時600 元，我出去陪他3 小時，他要給店裡1800元…我與
    「阿賢」（即施志賢）發生性關係，沒有跟他收錢乙節，業
    據證人武氏鳳娟於檢察官訊問時具結證述在卷（偵卷第12
    至13頁），且證人施志賢於本院審理時亦具結證稱伊與小姐
    發生性關係時，小姐交代她作全套服務的事不要讓店內的人
    及別人知道，我們知道就好（本院卷第61頁），而以本案被
    告向施志賢收取3 小時1800元之出場鐘點費，與客人在其店
    內由小姐提供純按摩每小時600 元之收費標準相較，並無特
    別之處，況色情按摩業者若需小姐另外提供半套或全套之性
    服務，一般而言均有加收額外費用，而本案既無另外收取任
    何額外費用，顯見被告當天向施志賢所收取之1800元，應是
    帶武氏鳳娟出去慶生3 小時之鐘點費，並不包括提供發生性
    交服務之費用，否則武氏鳳娟當無特別交代施志賢勿將其另
    外提供性交服務之事，告知店內人員之理。是被告辯稱伊不
    知道施志賢與武氏鳳娟外出後會從事性交行為等語，應堪採
    信。
七、證人施志賢雖於第一次警詢筆錄中曾表示店內的負責人告知
    以全套3 小時1800元的代價，讓他挑選武氏鳳娟為他提供服
    務云云。惟查，證人施志賢於本院審理時具結證稱伊在店內
    時沒有與負責人談到全套服務的問題，當天是「阿豐」的朋
    友跟老闆說要帶小姐出去慶生，要去吃東西，老闆不知道我
    要帶小姐去旅館發生性關係（本院卷第46、48頁），衡以證
    人施志賢於本院詰問時，對於當天前去「濃情美容坊」消費
    是透過「阿豐」之介紹後，由「阿豐」先與小姐聯絡後，再
    由「阿豐」的朋友陪同前往該店，在該店時亦由「阿豐」的
    朋友與該店負責人接洽，並告知要帶小姐外出慶生之過程，
    詳細清楚交代，且從施志賢製作第一次警詢筆錄時，對於前
    去消費之店名誤記為「真情越南美容護膚坊」，並表示是自
    己看到該店廣告看板認為有提供全套或半套服務我才至店內
    消費（警卷第8 頁背面至第9 頁背面），均與事實出入甚大
    ，足見施志賢於警詢中證稱店內的負責人告訴我，以全套3
    小時1800元的代價，讓我從在場的3 位小姐中挑選武氏鳳娟
    提供全套性交服務云云，顯與事實不符，不值採信。證人施
    志賢另證稱聽朋友說該家店是半套店云云。按證人之個人意
    見或推測之詞，除以實際經驗為基礎者外，不得作為證據，
    刑事訴訟法第160 條定有明文。經查，證人施志賢於警詢及
    本院審理時具結證稱伊是第一次到該店消費，且當天該店負
    責人並未向他提及消費方式，是「阿豐」的朋友跟負責人說
    要帶武氏鳳娟外出慶生、吃東西（警卷第9 頁背面、本院卷
    第44、48頁），顯見施志賢先前並未曾到過「濃情美容坊」
    消費，被告亦未曾向施志賢表示該店有提供半套性服務之情
    。是證人證稱聽朋友說該家店是半套店云云，顯非以其實際
    經驗為基礎所為個人推測之詞，不得遽以採憑。
八、綜上所述，本件檢察官上揭舉證，尚不足以證明被告確有意
    圖使女子與他人為性交之行為而媒介以營利犯行之情。此外
    本院復查無其他積極證據足資認定被告有檢察官所指上述犯
    行，則依前揭規定及判例意旨，自應為被告無罪之諭知。
據上論斷，應依刑事訴訟法第301 條第1 項，判決如主文。 
本案經檢察官李宜穎到庭執行職務。
中    華    民    國    99    年    12    月    1     日
                    刑事第六庭  審判長法  官  李璧君
                                      法  官  鄭峻明
                                      法  官  曾仁勇
以上正本證明與原本無異。
如不服本判決應於收受送達後10日內向本院提出上訴書狀，並應
敘述具體理由；如未敘述上訴理由者，應於上訴期間屆滿後20日
內向本院補提理由書（均須按他造當事人之人數附繕本）「切勿
逕送上級法院」。
中    華    民    國    99    年    12    月     1    日
                                      書記官  王紀芸

司法院資訊處製作；財團法人民間司法改革基金會備份。
